---
title: "Ventas Marqueteria"
output:
  html_notebook: default
  html_document: default
  pdf_document: default
---

# Los datos

A continuaci贸n se muestran los datos cargados y seleccionado para el analsis. Previmente se limpian las direcciones para mejorar el exito de la geocodificaci贸n. Existen `r nrow(ventas_area_geo)` ventas en la base de datos que cubren el periodo `r min(ventas_area_geo$fecha)` al `r max(ventas_area_geo$fecha)`.
```{r datos_crudos, echo=TRUE}
ventas_area_geo %>%head()
```


# Estadisticas
## Por cliente
Se identificaron `r nrow(clientes_dir)` clientes diferentes con base es sus nombres, direcci贸n, ciudad y tipo de cliente. La tabla muestra el numero de compras de cada cliente, el total de ventas 
```{r echo=TRUE}
clientes_dir 
```


## Histigrama de cantidad de ventas por valor de la factura
```{r}
ggplot(ventas_area_geo, aes(x=valor_factura))+geom_histogram(bins = 100) 
```

## Clientes ordenados por volumen de ventas

```{r , fig.height=11}
clientes_dir %>% 
  head(70) %>%
ggplot( aes(x= reorder( cliente_mod,-total_ventas),total_ventas, fill=tipo_cliente))+
  geom_bar(stat = "identity")+theme_classic()+
  theme(axis.text.x = element_text(angle = 90, hjust = 1))+
  labs(title="Top 70 clientes volumen de ventas")
```
```{r}
clientes_dir %>% 
ggplot( aes(x= reorder( cliente_mod,-total_ventas),total_ventas, fill=tipo_cliente))+
  geom_bar(stat = "identity")+theme_classic()+
  theme(axis.text.x = element_text(angle = 90, hjust = 1))+
  facet_grid(tipo_cliente~)
  labs(title="clientes volumen de ventas")
```


## Ventas por tipos de cliente
```{r fig.align="center"}
ggplot(ventas_area_geo, aes(x=tipo_cliente,y=valor_factura))+
  geom_boxplot() + coord_flip() 
```

```{r}
ggplot(ventas_area_geo, aes(x=tipo_cliente,y=valor_factura, color= tipo_cliente))+
geom_jitter(position = position_jitter(0.2),alpha=0.2)+ 
  stat_summary(fun.y = mean, geom = "point", shape = 18, size = 3, color = "blue")+
  coord_flip()+ scale_color_brewer(palette="Dark2") +theme_minimal()
```


## Ventas por tipos de cliente por ciudad
```{r ,fig.height= 10}
ggplot(ventas_area_geo, aes(x=tipo_cliente,y=valor_factura, color= tipo_cliente))+
  geom_jitter(position = position_jitter(0.2),alpha=0.2)+ 
  stat_summary(fun.y = mean, geom = "point", shape = 18, size = 3, color = "blue")+
  coord_flip()+ 
  scale_color_brewer(palette="Dark2") +
  theme_minimal()+
  facet_wrap(~ciudad_mod,ncol = 3)
```


# Ventas por fecha 
# Por tipo de cliente
En la figura se muestra el cada una de las ventas hechas por un tipo de cliente en cualquier ciudad en esa fecha.

```{r}
ggplot(ventas_area_geo,aes(x=fecha,y=valor_factura,color=tipo_cliente))+
  geom_point(alpha=0.5,size=1)+
  facet_wrap(~tipo_cliente)
```


## Mapa de calor de las ventas totales por fecha
```{r, fig.height=4, fig.width=8}
calendar_tetris_data(min(ventas_fecha$fecha), max(ventas_fecha$fecha))%>% 
  left_join(ventas_fecha,by=c("date"="fecha")) %>% 
  ggplot() + 
  geom_tile(aes(x=week, y=sday, fill = ventas), colour = "grey") + 
  #scale_fill_gradientn(colours = c("#D61818","#FFAE63","#FFFFBD","#B5E384"), na.value='transparent') +
  scale_fill_viridis(na.value="transparent", option = "viridis", direction = -1)+
  geom_segment(aes(x=x, xend=x, y=ymin, yend=ymax)) +                       # (a)
  geom_segment(aes(x=xmin, xend=xmax, y=y, yend=y)) +                       # (b)
  geom_segment(aes(x=dec.x, xend=dec.x, y=dec.ymin, yend=dec.ymax)) +       # (c)
  geom_segment(aes(x=nye.xmin, xend=nye.xmax, y=nye.y, yend=nye.y)) +       # (d)
  geom_segment(x=-0.5, xend=51.5, y=7.5, yend=7.5) +                        # put a line along the top
  geom_segment(x=0.5, xend=52.5, y=0.5, yend=0.5) +                         # put a line along the bottom
  geom_text(aes(x=month.x, y=month.y, label=month.l), hjust=0.25) +         # (e)
  scale_x_continuous(expand=c(0.01,0.01)) +                                 # remove excessive left+right padding 
  coord_equal()+theme_classic()+
  theme(axis.title.y=element_blank(), axis.title.x=element_blank(),         # remove axis titles
        panel.grid.major=element_blank(), panel.grid.minor=element_blank(), # remove gridlines 
        legend.title=element_blank(),                                       # remove legend title
        axis.text.x=element_blank(), axis.ticks.x=element_blank()           # remove x-axis labels and ticks
  ) + 
  facet_wrap(~ year, ncol = 1)
```

# Datos de clientes geocodificados 
Los datos de cada cliente geocodificados usando el API de Google en R son de la siguiente forma:
```{r}
clientes_geocoded %>% head()
```


En total fueron geodoficicados existosamente `r clientes_geocoded %>% drop_na(address)%>% nrow()` de `r nrow(clientes_geocoded)`. Queda por verificar si existen codificcione que son falsos positivos mediante un proceso de verificaci贸n.

## Mapa de clientes por ciudad
El area del circulo es proporcional a las ventas de cada cliente 
```{r, fig.height=15}
clientes_geocoded %>% 
qmplot(data=. ,lon, lat, maptype = "toner-lite", color = ciudad_mod,size=total_ventas,)
```

## Ventas en Cali Por cliente
En Cali fueron realizadas `r nrow(ventas_cali)` en el periodo que fueron georeferenciadas. El intervalo de tiempo de estas ventas es desde `r min(ventas_cali$fecha)` al `r max(ventas_cali$fecha)`. 

#Ventas georeferenciadas
El tamano es propocional al valor de la factura
```{r }
qmplot(data= ventas_cali,lon, lat, maptype = "toner-lite", geom="blank") +
  geom_point(alpha=0.3,color="turquoise3",aes(size=valor_factura,color=tipo_cliente))
```

#Ventas georreferenciadas por tipos de cliente
```{r, fig.height=13}
qmplot(data= ventas_cali,lon, lat, maptype = "toner-lite", geom="blank") +
    geom_point(alpha=0.3,aes(size=valor_factura,color=tipo_cliente))+
    facet_wrap(~tipo_cliente)
```

```{r, fig.height=13}
ventas_cali %>% 
  qmplot(data= .,lon, lat, maptype = "toner-lite", geom="blank")+ 
  #geom_density2d(data =ventas_cali ,aes(x = lon, y = lat), size = 0.3) +
  stat_density2d(data = ventas_cali,  
                 aes(x = lon, y = lat, fill = ..level.., alpha = ..level..), 
                 size = 0.01, bins = 16, geom = "polygon") + 
  scale_fill_viridis(option = "plasma", direction = 1) + 
  scale_alpha(range = c(0.1, 0.4), guide = FALSE)+
  facet_wrap(~tipo_cliente)

```




